cs: Typ dopravního prostředku: Automobil; Golfový vozík; Motocykl; Rekreační vozidlo; SUV; Nákladní vozidlo; Dodávka; Plavidla; Jiné
sk-SK: Typ vozidla: Auto; Golfový vozík; Motocykel; Rekreačné vozidlo; SUV; Nákladné auto; Dodávka; Plavidlo; Iné
fi: Ajoneuvotyyppi: Auto; Golfkärry; Moottoripyörä; Matkailuauto; SUV; Lava-auto; Pakettiauto; Veneet; Muu
bg-BG: Тип превозно средство: Автомобил; Количка за голф; Мотоциклет; Кемпер; SUV; Камион; Ван; Плавателен съд; Други
tr: Araç Tipi: Araba; Golf arabası; Motosiklet; Karavanlar; SUV; Kamyon; Kamyonet; Jetski; Diğer
ro-RO: Tipul vehiculului: Autoturism; Cărucior de golf; Motocicletă; Vehicul de agrement; SUV; Camion; Furgonetă; Ambarcațiune; Altele
es: Tipo de vehículo: Auto; Carrito de golf; Motocicleta; Vehículo recreativo; SUV; Camión; Furgoneta; Embarcación; Otros
de: Fahrzeugtyp: Pkw; Golfwagen; Motorrad; Freizeitfahrzeug; SUV; LKW; Van; Wasserfahrzeuge; Sonstiges
en: Vehicle type: Car; Golf cart; Motorcycle; Recreational vehicle; SUV; Truck; Van; Watercraft; Other
zh-CN: 车辆类型: 汽车; 高尔夫车; 摩托车; 休闲车; SUV; 卡车; 货车; 船舶; 其他
el: Τύπος οχήματος: Αυτοκίνητο; Καρότσια γκολφ; Μοτοσυκλέτα; Οχήματα αναψυχής; SUV; Φορτηγό; Βαν; Σκάφος; Άλλο
hr-HR: Vrsta vozila: Automobil; Vozilo za golf; Motocikl; Vozilo za rekreaciju; SUV; Kamion; Kombi; Plovilo; Ostalo
ja: 車両の種類: 車; ゴルフカート; バイク; RV車; SUV; トラック; バン; 船舶; その他
hu: Jármű típusa: Autó; Golfkocsi; Motorkerékpár; Szabadidős jármű; SUV; Teherautó; Kisteherautó; Vízi jármű; Egyéb
da: Køretøjstype: Bil; Golfvogn; Motorcykel; Fritidskøretøj; SUV; Lastbil; Varevogn; Vandfartøjer; Andet
ko: 차종: 자동차; 골프 카트; 오토바이; 레저 차량; SUV; 트럭; 밴; 선박; 기타
lt-LT: Transporto priemonės tipas: Automobilis; Golfo vežimėlis; Motociklas; Kemperis; SUV; Sunkvežimis; Furgonas; Vandens transporto priemonė; Kita
it: Tipo di veicolo: Automobile; Cart da golf; Motociclo; Camper; SUV; Camion; Van; Imbarcazione; Altro
th: ประเภทยานพาหนะ: รถยนต์; รถกอล์ฟ; รถจักรยานยนต์; รถบ้าน; SUV; รถบรรทุก; รถตู้; เรือน้ำ; อื่นๆ
vi: Loại xe: Ô tô; Xe sân gôn; Mô tô; Xe dã ngoại; SUV; Xe tải; Xe van; Tàu thủy; Khác
pt-BR: Tipo de veículo: Carro; Carrinho de golfe; Motocicleta; Veículo recreacional; SUV; Caminhão; Van; Embarcação; Outro
nb: Kjøretøystype: Bil; Golfbil; Motorsykkel; Fritidskjøretøy; SUV; Lastebil; Varebil; Båt; Annet
pl: Typ pojazdu: Samochód; Wózek golfowy; Motocykl; Kamper; SUV; Ciężarówka; Van; Tabor pływający; Inne
nl: Voertuigtype: Auto; Golfkarretje; Motorfiets; Recreatievoertuig; SUV; Vrachtauto; Busje; Vaartuig; Andere
sv: Typ av fordon: Bil; Golfbil; Motorcykel; Nöjesfordon; SUV; Lastbil; Skåpbil; Vattenfarkost; Övrigt
sl-SI: Vrsta vozila: Avto; Voziček za golf; Motorno kolo; Rekreacijsko vozilo; SUV; Tovornjak; Kombi; Vodno plovilo; Drugo
ru: Тип транспортного средства: Автомобиль; Гольф-кар; Мотоцикл; Автомобиль для отдыха; Универсал; Грузовик; Фургон; Водный транспорт; Другой
pt-PT: Tipo de veículo: Carro; Carrinho de golfe; Motociclo; Veículo recreativo; SUV; Camião; Carrinha; Embarcação; Outro
fr: Type de véhicule: Voiture; Voiturette de golf; Moto; Véhicule de loisirs; SUV; Camion; Van; Motomarine; Autre
zh-TW: 車輛類型: 車; 高爾夫球車; 摩托車; 露營車; SUV; 卡車; 貨車; 船艇; 其他